臺灣臺南地方法院民事裁定           100年度司財管字第58號
聲  請  人  朝欽實業股份有限公司
法定代理人  徐吉永
上列聲請人聲請對被繼承人林正修選任遺產管理人事件，本院裁
定如下：
   主  文
選任林瑞成律師為被繼承人林正修(男，民國○○○年○月○○
日生，身份證統一編號：Ｚ000000000號，民國九十九
年四月十五日死亡，生前最後住所：台南市北門區鄉玉港里18鄰
西埔內38號)之遺產管理人。
聲請程序費用新臺幣壹仟元由被繼承人林正修之遺產負擔。
    理  由
一、按繼承開始時，繼承人之有無不明者，由親屬會議於一個月
    內選定遺產管理人，並將繼承開始及選定遺產管理人之事由
    ，向法院報明；無親屬會議或親屬會議未於前條所定期限內
    選定遺產管理人者，利害關係人或檢察官，得聲請法院選任
    遺產管理人，並由法院依前項規定為公示催告；公示催告期
    限屆滿，無繼承人承認繼承時，其遺產於清償債權，並交付
    遺贈物後，如有剩餘，歸屬國庫，民法第1177條、第1178條
    第2項、第1185條分別定有明文。
二、本件聲請狀意旨略以：被繼承人林正修為聲請人之債務人，
    然被繼承人於99年4月15日死亡，其全部法定繼承人均拋棄
    繼承，而其親屬會議未於一個月內選定遺產管理人，致使聲
    請人無法就被繼承人林正修名下之財產強制執行以實現債權
    ，為維護聲請人之權利，故檢具相關資料，向法院聲請為被
    繼承人林正修選任遺產管理人等語。
三、經查，聲請人主張之事實，業據其提出本院100年4月26日南
    院龍家惠99年度司繼字第1137號函、90南院鵬執當字第2341
    1號債權憑證、100年3月7日南院龍99司執乾字第84211號函
    、繼承系統表（以上皆為影本）各1份、戶籍謄本影本等件
    為證，堪信為真實；復查被繼承人林正修之繼承人均已拋棄
    繼承權，業據本院調閱99年度司繼字第864、1137號拋棄繼
    承卷宗核閱無誤，又未準用民法第1177條規定選定遺產管理
    人，而聲請人為被繼承人之債權人，故聲請人以利害關係人
    聲請選任被繼承人之遺產管理人，核與上開規定並無不合，
    應予准許。
四、再查，本件被繼承人林正修之繼承人均已拋棄繼承權，足見
    渠等對被繼承人遺產之處置已漠不關心，經本院函詢其繼承
    人林舒涵、林宇彤、林韋潔、林俊男、林柏沅、林淑嵋、林
    小汎、林正全、林正家、林月瑛，請其等於文到五日內以書
    面陳明是否願意擔任被繼承人林正修之遺產管理人，逾期未
    表示，視為無意願，上開繼承人均逾期未陳明其意願，視為
    無意願擔任，有送達證書附卷可憑。另關於選任林瑞成律師
    為被繼承人林正修之遺產管理人部份，本院以100年7月20日
    南院龍家厚100年度司財管字第58號函詢林瑞成律師擔任本
    件遺產管理人之意願，林瑞成律師於100年7月26日回覆本院
    願意擔任被繼承人林正修之遺產管理人，有民事陳報狀1件
    在卷足徵。經本院審酌認林瑞成律師具有法律專業知識及能
    力，且與被繼承人林正修所遺遺產間無利害關係，若由其擔
    任本事件之遺產管理人，定能秉持其專業倫理擔當此具公益
    性質之職務，並順利達成管理保存及清算遺產之任務。執此
    ，本院認為由林瑞成律師擔任被繼承人林正修之遺產管理人
    ，應屬妥適，爰裁定如主文。
五、依非訟事件法第157條，裁定如主文。
中    華    民    國  100     年    8    月    10    日
                  家事法庭    司法事務官  蔡明賢
以上正本係照原本作成。
如對本裁定抗告須於裁定送達後10日內向本院提出抗告狀。
中    華    民    國   100    年    8     月    8     日
                              書記官      曾詩珊